最　高　行　政　法　院　裁　定
　　　　　　　　　　　　　94年度裁字第00298號
抗　告　人　翔光國際股份有限公司
代　表　人　乙○○
　　　　　　　　　　　送達代收.
上列抗告人因與相對人財政部間菸酒專賣暫行條例事件，對於中
華民國92年10月29日臺北高等行政法院91年度訴字第4564號裁定
提起抗告，本院裁定如下︰
　　主  文
抗告駁回。
抗告訴訟費用由抗告人負擔。
　　理  由
一、按抗告法院認抗告為不合法或無理由者，應為駁回抗告之裁
    定。
二、本件抗告意旨略謂：本件抗告人之營業所為高雄市○○區○
    ○路1174號1樓，代表人乙○○之居所為高雄市○○區○○
    里○○路65號，抗告人於提起訴願時，雖陳明居所為高雄市
    楠梓區○○路349巷65號，然該處為抗告人向第三人承租使
    用之辦公室，於90年初即終止租賃契約，前開訴願決定書送
    達時，該處顯非抗告人之營業所，抗告人之董事李蘇緞之收
    受訴願決定書，不符合行政訴訟法第64條、第71條、第72條
    之規定。況李蘇緞並非居住於高雄市○○區○○路349巷65
    號，而係居住於高雄市○○區○○街11巷12號，且其亦非抗
    告人之受僱人，故其於91年7月25日收受訴願決定書，應非
    合法之送達，為此求為廢棄原裁定。
三、原審係以：抗告人係於91年7月25日收受訴願決定書 （由訴
    願人代表人之母李蘇緞代收），此有郵務送達證書附訴願卷
    可稽，抗告人提起行政訴訟之期間，應自91年7月26日起算
    ，扣除在途期間7日，至91年10月2日（非休息日）即已屆滿
    。抗告人遲至91年11月6日始向本院提起行政訴訟，此有加
    蓋於訴狀上收文戳記所載日期可考，已逾法定不變期間，顯
    非合法。另抗告人於提起訴願時，其陳報之營業所為高雄市
    楠梓區○○路349巷65號，代表人之住所地亦相同；甚至91
    年11月6日提起本件行政訴訟，所陳報之營業所仍為前開處
    所，代表人亦住該址，此有各該訴願書、行政訴訟起訴狀附
    卷可稽，是抗告人謂90年初已遷離高雄市○○區○○路349
    巷65號云云，與事實不符，非可採信。又代收訴願決定書者
    為本件抗告人代表人李景智之母親李蘇緞（同時為抗告人之
    董事），亦非抗告人所稱之房東，是本件訴願決定書已於91
    年7月25日合法送達，因而以裁定駁回抗告人於原審之訴，
    經核並無不合。抗告人提起抗告，仍執前詞指摘原裁定違誤
    ，求為廢棄，為無理由，應予駁回。
四、依行政訴訟法第104條、民事訴訟法第95條、第78條，裁定
    如主文。
中    華    民    國    94    年    2     月    24    日
                  第二庭審判長法  官　葉　振　權
                              法  官  林　清　祥
                              法  官　劉　鑫　楨
                              法  官　吳　明　鴻
                              法  官　梁　松　雄
以  上  正  本  證  明  與  原  本  無  異
中    華    民    國    94    年    2    月    24     日
　　　　　　　　　　　　　　　書記官　阮　桂　芬
